【裁判字號】    97,易,309
【裁判日期】    970630
【裁判案由】    家庭暴力防治法
【裁判全文】
臺灣基隆地方法院宣示判決筆錄           97年度易字第309號
公  訴  人  臺灣基隆地方法院檢察署檢察官
被      告  甲○○
上列被告因家庭暴力防治法案件，於中華民國97年6月30日
下午5時整許，在本院第五法庭宣示判決，出席職員如下：
          法  官 林淑鳳
          書記官 郭廷耀
          通  譯 韓慧中
法官起立朗讀判決主文、犯罪事實要旨、處罰條文、附記事項，
及告以上訴限制、期間並提出上訴狀之法院，且諭知記載其內容
：
一、主  文：
    甲○○違反法院依家庭暴力防治法第十四條所為之禁止騷擾
    之通常保護令裁定，處拘役拾日，如易科罰金，以新台幣
    壹仟元折算壹日。緩刑貳年。
二、犯罪事實要旨：
    甲○○與吳文玲係夫妻，為家庭暴力防治法所規定之家庭成
    員。甲○○前因家庭暴力行為，經本院於民國96年5月10 日
    核發96年度家護字第69號保護令，裁定禁止其對吳文玲實施
    精神上不法侵害之行為。惟甲○○於96年8月28日3時許，在
    基隆市○○區○○路248號5樓住處，因故與吳文玲發生爭執
    ，竟罔顧上開保護令之規範，將其2 人所育之女兒王心依帶
    走，並向吳文玲嚇稱: 「要將女兒帶的遠遠永遠不讓妳看」
    等語後，以此方式造成吳文玲精神上之痛苦。
三、處罰條文：
    家庭暴力防治法第61條第2款，刑法第11條前段、第41條第1
    項前段、第74條第1項第1款，判決如主文。
四、協商判決除有刑事訴訟法第454條之4第1項第1款於本訊問程
    序終結前，被告撤銷協商合意或檢察官撤回協商聲請者；第
    2款被告協商之意思非出於自由意志者；第4款被告所犯之罪
    非第455條之2第1項所定得以協商判決者；第6款被告有其他
    較重之裁判上一罪之犯罪事實者；第7 款法院認應諭知免刑
    或免訴、不受理者情形之一，及違反同條第2 項「法院應於
    協商合意範圍內為判決；法院為協商判決所科之刑，以宣告
    緩刑或2年以下有期徒刑、拘役或罰金為限」之規定者外，
    不得上訴。
五、如不服本件判決，得自收受判決送達之日起10日內，向本院
    提出上訴書狀，上訴於第二審法院。
中    華    民    國    97    年    6    月    30     日
                  刑事第三庭法  官  林淑鳳
以上正本證明與原本無異。
本判決除有刑事訴訟法第455條之4第1項第1款、第2款、第4款、
第6款、第7款所定情形之一，或違反同條第2項規定者外，不得
上訴。
如有前揭除外情形，對於本件判決如有不服，應於收受本判決後
10日內向本院提出上訴書狀，其未敘述上訴理由者，並得於提起
上訴後10日內向本院補提理由書狀（均須按他造當事人之人數附
繕本）「切勿逕送上級法院」。
中    華    民    國    97    年    6    月    30     日
                            書 記 官  郭廷耀


司法院資訊處製作；財團法人民間司法改革基金會備份。
